【裁判字號】    90,上訴,343
【裁判日期】    900828
【裁判案由】    懲治盜匪條例
【裁判全文】
臺灣高等法院臺中分院刑事判決                      九十年度上訴字第三四三號
    上  訴  人    臺灣台中地方法院檢察署檢察官
    上訴人即被告  乙○○
    選任辯護人    鞠金蕾
右上訴人因被告違反懲治盜匪條例案件，不服臺灣臺中地方法院八十九年度訴緝字第
三二三號中華民國第一審判決（起訴案號：臺灣臺中地方法院檢察署八十七年度偵字
第二五九０二號、第二五三四二號、第二六六四九號），提起上訴，及移送併辦（臺
灣臺中地方法院檢察署九十年度偵字第一二０四號、八十八年度偵字第一０一七九號
），本院判決如左：
      主  文
原判決撤銷。
乙○○共同連續意圖為自己不法所有，以強暴致使不能抗拒而取他人之物，處有期徒
刑拾肆年伍月，禠奪公權陸年。
扣案之開山刀支、電擊棒壹支、帽子頂、口罩壹個，均沒收。00000000
0號行動電話壹支，應發還被害人辛○○。
      事  實
一、乙○○前曾於民國八十四年五月十四日，因違反懲治盜匪條例案件，經本院判處
    有期徒刑四年四月確定，並於八十四年五月十五日送監執行，後於八十七年五月
    十二日假釋付保護管束出監（指揮書執畢日期為八十八年一月二十九日，不構成
    累犯），猶不知悔改：（一）適其友人癸○○（經台灣台南地方法院判處有期徒
    刑一年二月）自台南到台中找乙○○，其二人即基於為自己不法所有之意圖，於
    八十七年十月十七日晚上七時許，由乙○○騎乘機車搭載癸○○，自台中市○○
    路開始尾隨洪秋琴騎乘搭載庚○○之機車，至台中市○○路福野餐廳前，即由癸○○伸手搶奪庚○○所有揹在左肩之皮包一只，惟因庚○○拉緊皮包極力反抗，
    被拖行約一、二十公尺後，乙○○所騎機車失去重心致癸○○摔倒在地上，庚○○亦因被拉扯致洪秋琴騎乘之機車摔倒在地，致洪秋琴手、腳多處擦傷（未據提
    出告訴，亦未經起訴），庚○○兩手臂、膝蓋擦傷，癸○○見狀乃上前出手毆打
    庚○○額頭圖以強暴方式喝令庚○○交付該皮包，致庚○○受有額頭紅腫瘀血之
    傷害，嗣因庚○○抵抗拒將皮包交付癸○○，且路旁商家不詳姓名者出面喝阻，
    癸○○始與乙○○騎乘機車逃逸，而未得逞，嗣因癸○○強劫庚○○時皮夾掉落
    現場，內有案外人即其弟蔡順源之機車駕照影印本，經庚○○報警循線查獲乙○○及癸○○二人。（二）、乙○○復承同上之強盜犯意，夥同丙○○、己○○（
    丙○○、己○○二人所犯強盜罪均已經判決確定，現正執行中）及另一綽號「阿
    昌」之不詳姓名之成年男子，四人共同意圖為自己不法之所有，乙○○、丙○○
    、己○○三人並基於概括之犯意：１、於八十七年十一月二日凌晨四時二十分許
    ，由己○○駕駛乙○○所提供之三陽雅歌牌自用小客車（車號不詳），搭載乙○○、丙○○及該綽號「阿昌」不知名之成年男子，至正在營業中之臺中市○○路
    七二四巷十六之一號新海線釣蝦場後，推由己○○將汽車停放在該釣蝦場附近，
    並在車上把風等候接應，其餘三人則戴上口罩並各持一把開山刀闖入該釣蝦場，
    乙○○並衝至櫃檯，以開山刀抵住櫃檯小姐戊○○脖子之強暴方式，致使戊○○
    不能抗拒，而強行劫取戊○○所有價值新臺幣（下同）六千元之金項鍊一條及櫃
    檯抽屜內之現金五萬元，並由丙○○及該綽號「阿昌」之不知名之成年男子，分
    持開山刀上前而使在場之不詳姓名五名客人均不能抗拒，由乙○○下手強行劫取
 該五名客人身上所有之現款共一萬元（依戊○○指稱：上開不詳姓名五名客人共
    遭搶一萬餘元，而因上開不詳姓名五名客人均於事後離去，其等遭強盜之金額不
    能詳切認定，爰採數額最少即對被告等最利之金額），乙○○等三人於強盜得逞
    後，即跳上己○○所駕駛在外等待接應之汽車迅即逃逸，並各於分得強劫所得之
    財物後，隨即均花費及將金項鍊換現花費殆盡。２、乙○○、己○○、丑○○（
    丑○○業經判刑確定現正執行中）三人為準備強盜所用之交通工具，共同基於意
    圖為自己不法所有之犯意聯絡，於八十七年十一月十三日凌晨二時許，前往台中
    縣潭子鄉○○路○段七十巷十七弄一號地下室（係無人居住之地下室），丑○○
    、己○○二人在旁把風，由乙○○下手竊取廖益成所有車號ＰＭ－四四一六號紅
    色廂型車一輛，作為作案工具。乙○○、丑○○、己○○三人竊得上開廂型車後
    ，三人再邀同丙○○，共同基於意圖為自己不法所有之犯意聯絡，己○○、丙○○、乙○○並基於同上之強盜概括犯意，於同日凌晨四時許，推由己○○駕駛並
    搭載乙○○、丙○○、丑○○，至臺中市北屯區同樂巷二三號來來釣魚場，由己○○將汽車停放在釣魚場附近，並在車上把風等候接應，乙○○、丙○○、丑○○三人則下車分別戴上帽子及口罩，乙○○、丑○○並各分持一把開山刀，丙○○則持一支電擊棒，闖進正在營業之上開釣魚場後，由丑○○喝令在釣魚場之壬○○、辛○○二人趴在地上，旋丑○○即以開山刀刀背敲打壬○○之強暴方式，
    喝令其交出身上現款及其所管領使用車號ＮＭ─七七一０號自小客車，致使壬○○不能抗拒，而動手強行劫取壬○○所有之現金二萬八千元，及由其所管領使用
    之車號ＮＭ－七七一０號（該車係壬○○之妻子○○所有）汽車之鑰匙一支（含
    遙控器），丙○○則以電擊棒抵住辛○○身體之強暴方式，致使辛○○不能抗拒
    ，強行劫取辛○○所有之現金六萬五千元及行動電話機一具（電話號碼0000
    00000號），乙○○則手持開山刀在旁監看接應，丑○○等三人強盜得手後
    ，隨即由乙○○駕駛上開強盜所得即壬○○所管領使用之上開汽車，丙○○、丑
    ○○則跳上由己○○駕駛等待接應之紅色廂型車逃逸，並隨即將所強劫之金錢朋
    分花用殆盡。（三）、乙○○復承前開竊盜之同一犯意，與丙○○基共同基於意
    圖為自己不法所有之概括犯意：１、先於八十七年十一月十三日下午七時許，在
    臺中市○○路一六二號，以客觀上足以對人生命、身體造成危害，可供兇器使用
    之不詳拆卸工具（未扣案），竊取廖櫻姿所有之車號ＮＬ－七六四七號汽車車牌
    二面。２、復於八十七年十一月十五日下午五時許，在臺中縣豐原市○○路二二
    二之一號，以客觀上可供兇器使用之不詳工具（未扣案），竊取黃榮華所有之車
    號ＯＵ－九四六二號汽車車牌二面，得手後將之改懸在壬○○所使用之ＮＭ─七
    七一０號自小客車上。嗣於八十七年十一月十六日凌晨一時三十分許（起訴書誤
    載為三時許）為警循線查獲乙○○、丙○○、丑○○，並扣得乙○○所有供上開
    強盜犯行所用之開山刀三把、電擊棒一支、帽子三頂、口罩一個，及丙○○非法
    持有之匕首一把（係乙○○所有於八十七年十一月十六日凌晨一時許，在臺中縣
    潭子鄉○○路○段一一七巷十號交付予丙○○，乙○○所涉未經許可，持有槍砲
    彈藥刀械管制條例第四條第一項第三款所稱之匕首一把部分則未經檢察官起訴，
    另起訴書亦誤載為丙○○所有），暨非供其等犯罪所用之手銬一副、手提袋一個
    、鬧鐘型假炸彈一個、手套三個。復於八十七年十一月二十五日下午四時三十分
    許，在臺中縣潭子鄉○○村○○路二九七巷十二號，為警循線查獲己○○。警方
    嗣並將搜獲之車號ＮＭ─七七一０號自小客車及該車鑰匙（含遙控器），交由車
    主子○○領回。
二、案經臺中市警察局第五分局報請臺灣臺中地方法院檢察署檢察官偵查起訴及移送
    併辦。
    理  由
一、訊據被告乙○○矢口否認有強盜、竊盜犯行，辯稱伊並未強盜被害人庚○○之皮
    包，當天是癸○○到台中來找被告，由被告騎機車到台中市○○路找朋友，被告
    不知癸○○會於機車行進間出手搶庚○○之皮包，被告事前亦未與癸○○謀意強
    盜被害人財物，本件純是癸○○個人之行為等語；另被告並未參與新海線釣蝦場
    及來來釣蝦場之強盜案，亦未竊取汽車及車牌，案發時被告在家，被告母親及友
    人在家打麻將，可為被告作證等語。惟查：
（一）被告與癸○○強劫被害人庚○○皮包未遂部分：右開事實業據被害人洪秋琴、
      被害人庚○○在警訊指訴歷歷，並經庚○○在本院證稱：「有（指被搶），當
      時我們從中港路轉公益路，我們有發現那部車（指被告及癸○○騎乘之機車）
      跟著我們，他們二人共騎機車，我當時坐後座，對方坐後座的人伸手搶我皮包
      ，我沒放手，被拖了一段路，路邊商家有看到有嚇阻，他們才離去，後來在現
      場撿到皮夾，．．．」、「．．．我在中港路時就注意那部車騎在旁邊，過公
      益路口沒多久就行搶了，拖拉到福野對面時搶。」等語，被告雖係騎機車之人
      ，惟其在癸○○行搶前即已自台中市○○路起尾隨被害人機車一段距離，直到
      公益路福野餐廳才由癸○○下手行搶，被告雖因騎機車無法實際動手行搶，惟
      其既於行搶前即已尾隨被害人機車，其對於癸○○將動手搶被害人自難諉為不
      知，顯見其與癸○○於事前即已共謀騎機車強劫，被告辯稱其係騎機車者，不
      知後座癸○○會出手搶被害人皮包等語，顯係事後卸責之詞，不足採信。另被
      告及癸○○雖均否認為動手搶皮包之人，並互指對方為搶皮包者，惟衡以癸○○家住台南縣，有年籍資料在卷可憑，對台中市道路並不熟悉，且以現場掉落
      者為其皮夾，應為其自機車上跌落及毆打被害人庚○○時掉落，如癸○○為騎
      機車非實際行搶亦未跌落地上者，應較無可能掉落皮夾等情以觀，應以被告乙○○供稱其為騎機車者，癸○○為後座行搶之人較可採，惟無論被告或癸○○
      何人為騎機車者，何人為行搶者，因其二人事前即對強劫他人財物有合意，是
      癸○○雖在本院囑託台灣台南地方法院訊問時證稱其係騎機車，並非行搶之人
      等語，惟並不影響被告有強劫犯行之事實，併予明。此外，復有癸○○指認
      本件被告有參與強劫犯行之口卡片一份在卷可稽（見八十八年度核退字第四四
      號卷），本件事證明確，被告所辯顯係卸責之詞，不足採信，此部分犯行至堪
      認定。
（二）被告乙○○夥同證人即同案被告丙○○、己○○、及一綽號「阿昌」不詳姓名
      之成年男子四人，以強暴之方式，強行劫取被害人戊○○，及新海線釣蝦場釣
      內不詳姓名客人五人身上如事實欄所載財物。同案被告己○○、丑○○與被告
      乙○○三人，共同竊取廖益成所有之紅色廂型車後，再邀同丙○○至來來釣魚
      場以強暴之方式，劫取被害人壬○○、辛○○所有事實欄所載財物之事實。業
      分據被害人戊○○、壬○○、辛○○等人，先後於警訊、偵查及本院審理時指
      訴綦詳。被害人戊○○並於本院明確陳稱：「有三人進入，一人在外，因為守
      衛看到有人在外面（接應），當天有三人進入，都戴口罩。」、「（在警察局
      ）指認很確定，其中有一個金頭髮。」、「．．．案發二星期之後，乙○○又
      到我們店裡叫我們不能指認他。」等語（詳見本院卷宗第五十九頁）。被害人
      壬○○亦於原審指稱：「．．．我最後在警察局指認，在丑○○身上找到車子
      鑰匙，當時他們又打我們．．．，並且又用刀背砍我們。」等語。被害人辛○○亦於原審指稱：「（問：哪一個強劫你？）個子比丑○○高一點，有染頭髮
      的。」等語（詳見本院卷宗第五十九頁背面、第六十頁）。另同案被告己○○
      亦於警訊中供稱：「八十七年十一月二日凌晨四時二十分許，．．．駕駛乙○○借得的雅歌自小客（車），前往臺中市○○路七二四巷十六之一號新海線釣
      蝦場，由乙○○、丙○○及綽號阿昌（即該不詳姓名成年男子），持開山刀侵
      入店內搜括被害人財物，共約五、六萬元，我分得三千元硬幣，因為我只是駕
      駛．．．。」等語（詳見偵字第二五三四二號偵查卷第一二九頁背面），復於
      檢察官初訊時供承：「當日我是開車，是吳連忠（應係『宗』之誤）叫我去，
      說他與人有糾紛叫我載他去，我沒有進去，不知他要幹麼。」，「他（乙○○
      ）當日回去時給我三千元，同行者尚有丙○○及綽號阿昌（即該不詳姓名成年
      男子）。」，「我沒有進去，我在車上，車子距（釣蝦場）門口十幾步。」，
     「（問：他們帶何物進店內？）一個大皮袋，可能內裝刀子。」、「他們上車
      即叫我將車開走。」等語（偵字第二五九○二號偵查卷第二十四頁背面、第二
      十五頁），又同案被告己○○即於偵查中仍未否認曾同至現場，並供稱知悉共
      犯乙○○等人持有刀械，且被告己○○於上開警、偵訊中，均供承由乙○○處
      分得三千元之事實，足見同案被告己○○確於八十七年十一月二日凌晨四時二
      十分許，基於共同強盜之犯意，並以汽車搭載丙○○、被告乙○○及綽號「阿
      昌」不知名之成年男子，至上開釣蝦場內對被害人戊○○及五名釣客為強盜行
      為，並推由證人即被告己○○負責在外把風等候之事實，洵堪認定。
（三）被害人廖益成所有車號ＰＭ－四四一六號紅色廂型車一輛，於右開事實欄所載
      時、地失竊之事實，業據被害人廖益成於警訊中指述甚詳。而同案被告己○○
      於檢察官初訊時供稱：「我與乙○○、丑○○一起去，是乙○○提議偷，丑○○拿出一把自己之鎖匙交給乙○○打開車門，我與丑○○在旁把風，乙○○以
      該把鎖匙發動車子，我們即坐上車離開了．．．只知是一部紅色廂型車。」等
      語（詳見偵字第二五九○二號偵查卷第二十五頁背面）。參以被告乙○○、己○○、丑○○三人，嗣並以上開紅色廂型車，邀同丙○○共同為來來釣魚場之
      強盜犯行，相互對照以觀，被告己○○上開所供顯屬事實。此外復有贓物認領
      保管單一紙在卷可稽，並有該車號ＰＭ－四四一六號紅色廂型車尋獲後之照片
      四張附卷足憑。足認被告乙○○、丑○○、己○○三人，確有共同竊取被害人
      廖益成所有上開紅色廂型車。
（四）再證人即同案被告己○○先於警訊中供稱：「八十七年十一月十三日凌晨四時
      許，與乙○○、丙○○、丑○○駕駛我與丑○○、乙○○共同行竊得來的紅色
      廂型車（車牌忘了，行竊地點在乙○○住宅附近），前往台中市北屯區同樂巷
      二三號『來來釣魚場』，分別由乙○○、丑○○、丙○○分別持開山刀侵入店
      內，搜括財物，我在店外把風，並由乙○○喝令被害人壬○○交出所有ＮＭ－
      七七一０號自小客車，得手後由乙○○駕駛，我亦駕駛竊來之廂型車，駕往臺
      中市○○路○○道附近丟棄，乘坐乙○○搶來的自小客逃逸。」等語（偵字第
      二五九０二號偵查卷第六頁正面），復於檢察官初訊時供稱：「我只是開車，
      時間我忘了，我與丑○○、乙○○、丙○○（按不能證明此部分綽號『阿昌』
      者有參與）同去，我開那部紅色廂型車，他們提著大袋子進去（來來釣魚場）
      ，不知裡面裝何物，出來後他們拿好幾條香煙（按被害人並未指稱有遭強盜香
      煙）及錢，我分得一萬八千元，車子距門口二十多部（應係『步』之誤），我
      坐車子等他們出來再載他們走。」等語（偵字第二五九０二號偵查卷第二十六
      頁）。證人即同案被告丙○○於警訊中亦供稱：「該案（指來來釣魚場）亦由
      乙○○提議，及勘查現場後，由己○○駕乙部紅色九人座廂型車（車號不詳）
      ，搭載乙○○、丑○○等人至被查獲地來找我一同前往行搶的，犯案用之刀械
      等物也是乙○○提供的‧‧‧。」等語（偵字第二五九０二號偵查卷第十五頁
      ）。證人即同案被告丑○○亦於警訊中供稱：「八十七年十一月十三日凌晨四
      時左右來來釣蝦場（應係釣魚場）之強盜案，是乙○○首謀，計劃，：：：，
      共犯有我、丙○○及一名在逃己○○共四人。」、「己○○駕駛，己○○已經
      把車輛駕駛到附近高速公路下丟棄，但我不知道在何處，因才出獄不久，對地
      形不清楚。」等語（偵字第二五三四二號偵查卷第一０四頁背面、第一０五頁
      ）。同案被告己○○既於檢察官初訊時自承，曾駕駛過被害人廖益成所失竊之
      紅色廂型車搭載被告乙○○等人，經核與同案被告丑○○、丙○○二人所供之
      情節相符，參之同案被告己○○對於上開與被告乙○○、丙○○、丑○○等人
      ，如何分工、逃逸、均分強盜所得財物之細節等均供述甚詳，足認被告己○○
      確有基於共同強盜之犯意，並駕車搭載丙○○等人至來來釣魚場強盜，己○○
      則在車上把風等候接應之事實。復參以丑○○並供承：在來來釣魚場己○○約
      分得一、二萬元等情，核與同案被告己○○自承所分得之財物相當之事實，是
      綜上諸情，足認被告乙○○辯稱伊當日在家中未曾到過來來釣魚場，亦未與己○○、丑○○、丙○○等人共為強盜犯行云云，顯屬事後卸責之詞，不足採信
      。
（五）雖證人即被告乙○○之母吳欣紋及其母之友人吳純秀、林金粧及楊讚生等人於
      本院審理時分別證稱：被告吳連八十七年十一月十二日下午至十三日凌晨均有
      看見被告乙○○在家云云。然被告乙○○確有為右開犯行，業如前述。且上開
      證人或係被告乙○○之母；或係其母之友人，上開證人等所為之證言內容自難
      免偏頗不實，顯係事後故為迴護被告乙○○之詞，均不足採為有利被告乙○○
      之論據。另共犯丙○○、丑○○、己○○事後亦翻異前供，改稱被告並未參與
      前開案件等語，均顯為附和被告之詞，不足採信。
（六）被告乙○○與丙○○二人，共同連續竊盜廖英姿、黃榮華所有車牌各二面之事
      實，業據證人即同案被告丙○○於警訊中供稱：「係乙○○騎機車（車號不詳
      ）載我至豐原市○○路二二二之一號前，由我下車竊取，以便日後能使用來犯
      案，．．．」等語（偵字第二五三四二號偵查卷第一０九頁背面），又證人即
      同案被告丑○○亦於警訊中證稱：「乙○○偷二面，丙○○（偷）二面。」等
      語（偵字第二五三四二號偵查卷第一０五頁正面），核與告訴人廖櫻姿、黃榮
      華二人所指訴之失竊情節相符，並有贓物認領保管收據二紙附卷可稽。又衡諸
      常情，竊取汽車之車牌，必定須以拆卸工具始足為之，則被告乙○○、丙○○
      二人竊取車牌之時，顯係以客觀上足以對人生命身體造成危害，可供為兇器使
      用之不詳拆卸工具為之，應足認定。被告乙○○所辯並無連續竊取車牌乙節，
      不足採信。又被告乙○○確為本件強盜犯行之共犯，業據被害人戊○○於本院
      審理時指稱明確。此外復有扣案之屬乙○○所有之開山刀三把、電擊棒一支、
      帽子三頂、口罩一個及匕首一把足資佐證。綜上所述，被告乙○○開所辯，顯
      均屬事後卸責之詞，均不足採信，本件事證明確，被告之犯行洵堪以認定。
（七）被告聲請再傳訊證人戊○○、丁○○證明其於案發時不在現場，經本院傳訊證
      人未到庭陳述，本院認本件事證明確，無再予傳訊必要，併予明。
二、按現行懲治盜匪條例，係經立法程序於四十六年六月五日修正公布施行，將原第
    八條及第十條之規定予以刪除，原第九條改為第八條，第十一條改為第九條，經
    考上開刪除原第十條「施行期間定為一年，必要時得以命令延長」有關限時法規
    定之立法本意，係為期遏止盜風，改善治安，認本條例第一條至第七條及原第九
    條均仍有施行之必要，因將本條例由限時法改為經久施行之常態性刑事特別法，
    並重新調整條次，形式上雖稱修正，實質上，已具重新全部立法之性質，故懲治
    盜匪條例修正前，雖有數次命令延長已逾期，仍非可認為已經失效（最高法院八
    十九年度台上字第八四０號判決參照），合先敘明。又按被告乙○○及丙○○竊
    取車牌所用之不詳拆卸工具，客觀上足對人之生命、身體造成危害，係屬兇器無
    訛，已如前述。核被告乙○○所為，係犯懲治盜匪條例第五條第一項第一款之盜
    匪罪（被告強劫新海線及來來釣蝦場部分）、同條項第二款之盜匪未遂罪（被告
    與癸○○強劫被害人庚○○部分）、刑法第三百二十一條第一項第三款之攜帶兇
    器竊盜罪（即竊取被害人廖櫻姿、黃榮華車牌部分）、刑法第三百二十一條第一
    項第四款之結夥三人以上竊盜罪（即竊取被害人廖益成紅色廂型車部分）。公訴
    人認被告乙○○上開竊取被害人廖櫻姿、黃榮華車牌及竊取被害人廖益成紅色廂
    型車部分，均係犯刑法第三百二十條第一項之竊盜罪，起訴法條尚有未洽，惟起
    訴之社會基本事實相同，爰依法變更起訴法條，併予敘明。被告與癸○○強劫被
    害人庚○○時造成庚○○手、膝蓋擦傷及額頭腫大瘀血之傷害，為強劫行為之當
    然結果，不另論罪。又被告與癸○○間就強劫被害人庚○○未遂部分，被告乙○○、丙○○、己○○與綽號「阿昌」不知名之成年男子，就新海線釣蝦場強盜犯
    行間；被告乙○○、己○○、丑○○，就竊取廖益成所有之車號ＰＭ－四四一六
    號紅色廂型車犯行間；被告乙○○、丙○○、己○○及丑○○，就來來釣魚場強
    盜犯行間；被告乙○○、丙○○，就竊取被害人廖櫻姿、黃榮華之車牌犯行間，
    均具有犯意聯絡及行為分擔，均為共同正犯。被告乙○○均以一強盜行為，同時
    強取被害人戊○○，及新海線釣蝦場五名不詳姓名客人之財物；被告乙○○以一
    強盜行為，同時強取被害人壬○○、辛○○二人之財物，均係一行為而觸犯數罪
    名之想像競合犯，應均從一重盜匪罪處斷。被告乙○○先後二次強盜既遂及一次
    強盜未遂、三次竊盜（分別竊取汽車一次、車牌二次，前開汽車係供盜匪所用，
    另竊取車牌之目的亦係供日後犯案所用，業據共犯丙○○在警訊中供稱在卷，詳
    前述，其與偷竊汽車之目的並無不同，且三件竊盜犯行時間相近，足證係基於概
    括犯意為之）等犯行，均時間緊接，方法相同，觸犯構成要件相同之罪，顯係基
    於概括之犯意為之，均為連續犯，依刑法第五十六條之規定，以一罪論（竊盜部
    分以竊取價值較高之汽車該次論處），並各加重其刑（惟無期徒刑不得加重，僅
    就其餘部分加重其刑）。被告乙○○所犯上開連續強盜罪及加重竊盜罪之間，有
    方法結果之牽連關係，為牽連犯，應從較重之連續盜匪罪處斷。原審予以論科，
    固非無見，惟原審就被告竊取汽車及二次竊取車牌犯行予以分論併罰，且未及審
    酌被告強劫被害人庚○○之犯行，均有未洽，被告上訴否認犯罪，雖無理由，惟
    檢察官上訴指摘原審判決未併與審酌被告強劫被害人庚○○之犯行，為有理由，
    應由本院予以撤銷改判。爰審酌被告乙○○素行不佳、被告犯罪之動機、結夥行
    搶對社會治安及民眾安全造成危害、盜匪所得財物不少、犯罪後圖卸刑責、並無
    悔意等一切情狀，量處如主文所示之刑。再被告結夥強盜，對社會風氣及治安均
    危害甚鉅，依其犯罪性質認有褫奪公權之必要，爰併予宣告禠奪公權六年。
三、至扣案之開山刀三把、電擊棒一支、帽子三頂、口罩一個，均係被告乙○○所有
    ，且均為供被告等人犯罪所用之物，業據證人即共犯丙○○、己○○及丑○○三
    人供明在卷，應依刑法第三十八條第一項第二款規定宣告沒收。至扣案之手銬一
    副、手提袋一個、鬧鐘型假炸彈一個、手套三個，雖係被告乙○○所有，惟非屬
    被告等人供犯罪所用或預備供犯罪所用之物，又均非違禁物，核與沒收之要件不
    合，爰不另宣告沒收，附此敘明。至被告乙○○等人強盜所得之現款，及被害人
    戊○○所有之金項鍊一條，均未查獲扣案，而同案被告丙○○、己○○及丑○○
    等人供稱均已花費完畢或已換現花費完畢，衡諸本件發生迄今已有相當時日，被
    告等人上開所供尚非無據，此外亦復查無其他證據，足資證明上開被告等強盜所
    得之財物，仍由被告等人非法持有之中，上開物品既經被告等人花費或換現花費
    完畢，自無從再為發還之諭知。另被害人辛○○所有之行動電話一支（電話號碼
    （電話號碼000000000號），被告乙○○等人迄不交出或供明下落，而
    行動電話換現不易，不能證明業已滅失，衡情應仍由被告等人非法持有中，自應
    依法諭知發還被害人辛○○。車號ＮＭ七七一○號自小客車及該車鑰匙（含遙控
    器），業交由車主子○○領回，有贓物認領保管收據附卷可證，自不必再為發還
    之諭知，均併予敘明。
四、被告與癸○○強盜被害人庚○○財物未遂部分（臺灣臺中地方法院檢察署移送併
    辦之九十年度偵字第一二０四號、八十八年度偵字第一０一七九號），雖未據檢
    察官起訴，惟與前開經起訴判刑之強盜犯行有連續犯之裁判上一罪關係，為起訴
    效力所及，本院自得併予審判之。
五、至被告乙○○另涉未經許可，持有槍砲彈藥刀械管制條例第四條第一項第三款所
    稱之匕首一把部分則未經檢察官起訴，而又與被告上開犯行均無何實質上一罪，
    或裁判上一罪之關係，自應由檢察官另行依法偵辦，併予敘明（此部分經原審退
    回併辦後，檢察官未再移送本院併辦）。
據上論結，應依刑事訴訟法第三百六十九條第一項前段、第三百六十四條、第二百九
十九條第一項前段、第三百條，懲治盜匪條例第五條第一項第一款、第七條第一項、
第八條，刑法第二十八條、第五十六條、第三百二十一條第一項第三款、第四款、第
五十五條、第三十八條第一項第二款，判決如主文。
本案經檢察官甲○○到庭執行職務。
中      華      民      國      九十      年      八    月    二十八    日
                                臺灣高等法院臺中分院刑事第八庭
                                      審判長法  官  羅  得  村
                                            法  官  劉  榮  服
                                            法  官  陳  賢  慧
右正本證明與原本無異。
如不服本判決應於收受送達後十日內向本院提出上訴書狀，其未敘述上訴之理由者並
得於提起上訴後十日內向本院補提理由書（均須按他造當事人之人數附繕本）。
                                            書記官  許  麗  花
中      華      民     國    九十      年      八      月    三十     日
附錄本案論罪科刑法條：
懲治盜匪條例第五條第一項第一款
有左列行為之一者，處無期徒刑或七年以上有期徒刑：
一、意圖為自己或第三人不法所有，以強暴、脅迫、藥劑、催眠術或他法致使不能抗
    拒而取他人之物或使其交付者。
刑法第三百二十一條第一項第三款：
犯竊盜罪而有左列情形之一者，處六月以上五年以下有期徒刑：
三  攜帶兇器而犯之者。
                                                                      Ｒ


司法院資訊處製作；財團法人民間司法改革基金會備份。
